臺灣臺北地方法院刑事判決
110年度易字第710號
公  訴  人  臺灣臺北地方檢察署檢察官
被      告  蕭承冠
                    



            陳宗瑋


上  一  人
選任辯護人  林彥妤律師
            王志超律師
被      告  邱春甥



上列被告因毀損等案件，經檢察官提起公訴（110年度偵字第143
08號、第9710號），本院判決如下：
    主  文
蕭承冠共同犯恐嚇危害安全罪，處有期徒刑貳月，如易科罰金，
以新臺幣壹仟元折算壹日。又共同犯恐嚇危害安全罪，處有期徒
刑參月，如易科罰金，以新臺幣壹仟元折算壹日。應執行有期徒
刑肆月，如易科罰金，以新臺幣壹仟元折算壹日。
陳宗瑋共同犯恐嚇危害安全罪，處拘役參拾伍日，如易科罰金，
以新臺幣壹仟元折算壹日。又共同犯恐嚇危害安全罪，處拘役伍
拾伍日，如易科罰金，以新臺幣壹仟元折算壹日。應執行拘役捌
拾伍日，如易科罰金，以新臺幣壹仟元折算壹日。
邱春甥共同犯恐嚇危害安全罪，處拘參拾伍日，如易科罰金，以
新臺幣壹仟元折算壹日。
    事  實
一、緣蕭承冠因與不滿林士勛就與其間金錢糾紛之處理態度，竟
    邀集陳宗瑋駕駛車號000-0000號自用小客車，搭載蕭承冠、
    邱春甥及某姓名年籍不詳男子（下稱Ｘ男），共同基於恐嚇
    危害安全之犯意聯絡，於民國109年10月16日23時50分許至
    林士勛所在之臺北市○○區○○街00巷00號前，由蕭承冠及Ｘ男
    持棍棒猛砸林士勛所在、由其母張秀蒨提供使用之車號000-
    0000號自用小客車（下稱Ａ車）之前後擋車風玻璃及右後車
    窗（毀損部分撤回告訴），以此方式致使車內之林士勛
　　、林右晉心生畏懼，致生危害於安全。
二、蕭承冠復因不滿林定暉、林定宏支持林士勛，竟於109年11
    月9日0時30分許，召集陳宗瑋、陳複坤、陳複謙（前二人俱
    另經本院以111年度簡字第1846號判處有期徒刑2月）、藍博
    仕、賴韋佑（前二人另行審結）及多名姓名年籍不詳男子，
    共同基於恐嚇危害安全之犯意聯絡，分別駕駛或者搭乘車號
    000-0000、000-0000、000-0000號自用小客車，前往林定暉
　　、林定宏與其等父母林建杰、曹采筠同居之臺北市北投區自
    強街址住處（詳卷）外，分以所持刀械、棍棒對鐵門、木門
    劈砍，叫囂林定暉、林定宏出來，以此方式使林建杰、曹采
    筠心生畏懼，致生危害於安全。
三、案經張秀蒨委林士勛訴由及新北市政府警察局報告臺灣臺北
    地方檢察署檢察官偵查起訴。
    理  由
一、按被告以外之人於審判外之言詞或書面陳述，除法律有規定
    者外，不得作為證據，刑事訴訟法第159條第1項定有明文。
    次按被告以外之人於審判外之陳述，雖不符合刑事訴訟法第
    159條之1至第159條之4之規定，而經當事人於審判程序同意
    作為證據，法院審酌該言詞陳述或書面陳述作成時之情況，
    認為適當者，亦得為證據；當事人、代理人或辯護人於法院
    調查證據時，知有同法第159條第1項不得為證據之情形，而
    未於言詞辯論終結前聲明異議者，視為有前項之同意，刑事
    訴訟法第159條之5亦有明文。經查，檢察官、被告蕭承冠、
    被告陳宗瑋及其辯護人、被告邱春甥就本院所認定犯罪事實
    而調查採用之下列供述證據均不爭執其證據能力（見易卷第
    215、363-383頁），復經審酌各該證據作成時之情況，尚無
    違法及證明力明顯過低之瑕疵，爰認為以之作為證據，應屬
    適當，而均有證據能力，合先敘明。
二、下列所引用卷內之文書證據、證物，均無證據證明係公務員
    違背法定程序所取得，且檢察官、被告及其辯護人於本院均
    同意其等之證據能力（見易卷第27頁反面），經審酌前揭文
    書證據、證物並無顯不可信情況與不得作為證據情形，依刑
    事訴訟法第158條之4反面解釋及第159條之4之規定，均有證
    據能力。
三、前揭事實，業據被告蕭承冠、陳宗瑋、邱春甥於本院審理中
    坦承不諱（見易卷第287-291、385頁），核與證人即被害人
    林士勛、林右晉、林建杰、曹采筠之證述、證人林定暉、林
    定宏之證述、證人兼同案被告陳複坤、陳複謙、藍博仕、賴
    韋佑之證述俱大致相符，並有行車紀錄器錄影光碟及擷取畫
    面、路口監視器錄影光碟及擷取畫面、證物照片、維修估價
    單等在卷可稽，堪信被告三人前揭任意性自白與事實相符，
    本件事證明確，應依法論科。
四、核被告所為，被告蕭承冠、陳宗瑋就事實一、二部分，被告
    邱春甥就事實一部分，均係犯刑法第305條之恐嚇危害安全
    罪。被告三人與不詳男子間就事實一部分，被告蕭承冠、陳
    宗瑋與陳複謙、陳複坤及藍博仕、賴韋佑間就事實二部分，
    均有犯意聯絡及行為分擔，應論以共同正犯。
五、爰審酌被告蕭承冠就事實一部分因與林士勛有金錢糾紛、就
    事實二部分因不滿林定暉、林定宏支持林士勛，而分別邀集
    如事實所述之其餘友人，由自己均下手砸車、砍門施以強暴
    ，被告陳宗瑋就事實一、二部分俱應邀駕駛車輛接應、被告
    邱春甥就事實一部分同往並下車隨行，共同致生損害於被害
    人之人身安全之犯罪動機、目的、手段、法益侵害程度，所
    為實有不該，惟念及被告三人俱坦承犯行，蕭承冠、陳宗瑋
    就事實一部分尚達成和解並賠償損害之犯後態度及被害人所
    受侵害程度，兼衡及被告蕭承冠自述高中肄業、無業、原與
    父母同住無須扶養他人，被告陳宗瑋自述高中肄業、從事木
    工、物流司機、須扶養同住之父母，被告邱春甥自述高中肄
    業、在夜市擺攤、須扶養同住母親等（詳易卷第291、295頁
    ）之智識程度、生活及家庭經濟狀況等一切情狀，量處如主
    文所示之刑，並諭知易科罰金之折算標準。復本於罪責相當
    之要求，在外部性及內部性界限範圍內，綜合斟酌被告蕭承
    冠、陳宗瑋上開犯罪行為之不法與罪責程度，及對其施以矯
    正之必要性，就被告二人所犯二次恐嚇犯行，定如主文所示
    之應執行刑，並諭知易科罰金之折算標準。
六、被告陳宗瑋固經扣案球棒、手機各1支，惟審酌其擔任駕駛
    接應並未下車，又扣案手機亦未見與本案有何關聯，爰均不
    予宣告沒收，併此敘明。
七、公訴意旨固認被告三人就前揭事實一所示共同持棍砸Ａ車部分，另涉刑法第354條之毀損罪等語。惟按告訴乃論之罪，告訴人於第一審辯論終結前，得撤回其告訴；又告訴或請求乃論之罪，未經告訴、請求或其告訴、請求經撤回或已逾告訴期間者，應諭知不受理之判決，並得不經言詞辯論為之，刑事訴訟法第238條第1項、第303條第3款、第307條分別定有明文。查刑法第354條之毀損罪，依同法第357條之規定，須告訴乃論。茲告訴人具狀表示撤回告訴，有刑事撤回告訴狀1紙在卷可按（易卷第141、287-295頁），此部分與前揭有罪部分間存在想像競合犯之一罪關係，揆諸上開說明，爰不另為不受理判決之諭知。
據上論斷，應依刑事訴訟法第299條第1項前段，判決如主文。
本案經檢察官楊大智提起公訴，檢察官林秀濤到庭執行職務。
中　　華　　民　　國　　111 　年　　9 　　月　　20　　日
                  刑事第九庭  法  官  張谷瑛
上正本證明與原本無異。 
如不服本判決應於收受送達後20日內向本院提出上訴書狀，並應
敘述具體理由；其未敘述上訴理由者，應於上訴期間屆滿後20日
內向本院補提理由書（均須按他造當事人之人數附繕本）「切勿
逕送上級法院」。告訴人或被害人如對於本判決不服者，應具備
理由請求檢察官上訴，其上訴期間之計算係以檢察官收受判決正
本之日期為準。 因疫情而遲誤不變期間，得向法院聲請回復原
狀。
                              書記官  黃詠嘉
中　　華　　民　　國　　111 　年　　9 　　月　　21　　日
刑法第305條
以加害生命、身體、自由、名譽、財產之事恐嚇他人，致生危害
於安全者，處二年以下有期徒刑、拘役或九千元以下罰金。